臺灣臺中地方法院刑事判決　　　　　　 100年度易字第1542號
公　訴　人　臺灣臺中地方法院檢察署檢察官
被　　　告　曾瑞印
上列被告因竊盜案件，經檢察官提起公訴（100 年度偵字第7643
號），本院判決如下：
    主    文
曾瑞印攜帶兇器竊盜，累犯，處有期徒刑柒月。扣案之鉗子貳支
均沒收。
    犯罪事實
一、曾瑞印前於民國95年間因偽造文書、公共危險案件，經本院
    以95年度訴字第2944號判決判處有期徒刑3 月、3 月，應執
    行有期徒刑5 月確定，嗣再經本院以96年度聲減字第2111號
    裁定減刑減為有期徒刑1 月又15日、1 月又15日，應執行有
    期徒刑2 月又15日確定，於96年8 月11日縮刑期滿執行完畢
    ，詎仍不知悔改，竟意圖為自己不法之所有，於100 年3月1
    6 日下午5 時30分許，騎乘其弟曾國書所有車牌號碼INZ-82
    0 號重型機車，行經臺中市○○區○○路6 號對面由佳寅建
    設有限公司所興建之「學墅苑住宅新建工程」建築工地前，
    ，見該工地內無人看守而認有機可乘，即持其所有客觀上足
    對人之生命、身體、安全構成威脅，可作為兇器使用之鉗子
    2 支，將佳寅建設有限公司所有配置在室內插座內之電線剪
    斷，以此方式竊取上開工地內3 處室內插座電線約30小條（
    （損失約新臺幣8,000 元）。得手後，正欲騎乘上開機車將
    所竊得之電線帶離現場時，適為因發現停電而檢查開關線路
    之工地主任徐裕萌發現而向前攔阻，並報警處理而當場查獲
    ，並扣得其所有之上開鉗子2 支。
二、案經臺中市政府警察局第五分局移送臺灣臺中地方法院檢察
    署檢察官偵查起訴。
    理  由
壹、程序方面
一、按被告以外之人於審判外之言詞或書面陳述，除法律有規定
    者外，不得作為證據，刑事訴訟法第159 條固定有明文，惟
    被告以外之人於審判外之陳述，雖不符同法第159 條之1 至
    之4 規定，而經當事人於審判程序同意作為證據，法院審酌
    該言詞陳述或書面陳述作成時之情況，認為適當者，亦得為
    證據；又當事人、代理人或辯護人於法院調查證據時，知有
    第159 條第1 項不得為證據之情形，而未於言詞辯論終結前
    聲明異議者，視為有前項之同意，同法第159 條之5 亦定有
    明文。其立法意旨在於傳聞證據未經當事人之反對詰問予以
    核實，原則上先予排除，惟若當事人已放棄詰問或未聲明異
    議，基於證據資料愈豐富，愈有助於真實發現之理念，且強
    化言詞辯論原則，法院自可承認該傳聞證據例外擁有證據能
    力。經查，本判決所引用之下列各項證據方法之證據能力，
    被告及檢察官於本院審理中調查證據時，知有刑事訴訟法第
    159 條第1 項不得為證據之情形，未於言詞辯論終結前聲明
    異議（見本院卷第12頁），且本院審酌上開言詞陳述或書面
    陳述作成時之客觀情況均無不當，並無不宜作為證據之情事
    ，則依刑事訴訟法第159 條之5 之規定，認均具有證據能力
    。
二、又傳聞法則乃對於被告以外之人於審判外之言詞或書面陳述
    而為之規範，本案判決以下所引用之非供述證據，無刑事訴
    訟法第159條第1項規定傳聞法則之適用，經本院於審理時依
    法踐行調查證據程序，被告及檢察官均不爭執各該證據之證
    據能力，且與本案待證事實具有自然之關聯性，亦查無依法
    應排除其證據能力之情形，依法自得作為證據。
貳、實體方面
一、上開犯罪事實，業據被告曾瑞印於警詢、偵查中及本院審理
    時坦承不諱，核與證人徐裕萌於警詢中所述遭竊之情節相符
    ，復有職務報告、扣押筆錄、扣押物品目錄表、贓物認領保
    管單、車輛詳細資料報表各1 紙、現場照片9 張在卷可稽（
    見警卷第7 、15至20頁、第29至32頁），並有扣案之鉗子2
    支可資佐證，是被告上開自白核與事實相符，應堪採信。本
    案事證明確，被告竊盜之犯行洵堪認定，應依法論科。
二、按刑法第321 條第1 項第3 款之攜帶兇器竊盜罪，係以行為
    人攜帶兇器竊盜為其加重條件，此所謂兇器，其種類並無限
    制，凡客觀上足對人之生命、身體、安全構成威脅，具有危
    險性之兇器均屬之，且祇須行竊時攜帶此種具有危險性之兇
    器為已足，並不以攜帶之初有行兇之意圖為必要（最高法院
    79年度臺上字第5253號判例意旨參照）。本件扣案之鉗子2
    支均係金屬所製，質地堅硬，對人之生命、身體構成威脅，
    足供兇器使用乙節，有該鉗子之照片2 張在卷可參（見警卷
    第31頁），是核被告曾瑞印所為，係犯刑法第321 條第1 項
    第3 款之攜帶兇器竊盜罪。另被告前於95年間因偽造文書、
    公共危險案件，經本院以95年度訴字第2944號判決判處有期
    徒刑3 月、3 月，應執行有期徒刑5 月確定，嗣再經本院以
    96年度聲減字第2111號裁定減刑減為有期徒刑1 月又15日、
    1 月又15日，應執行有期徒刑2 月又15日確定，於96年8 月
    11日縮刑期滿執行完畢乙節，有臺灣高等法院被告前案紀錄
    表1 份在卷可按，其受徒刑之執行完畢後，5 年以內故意再
    犯有期徒刑以上之本罪，為累犯，應依刑法第47條第1 項規
    定，加重其刑。爰審酌被告僅為貪圖不法利益，竟率爾攜帶
    兇器竊取他人之財物，所為實不足取，惟念其犯後坦承犯行
    ，顯有悔意，且所竊取之電線已由被害人領回，被害人所受
    之損害已有輕減等一切情狀，量處如主文所示之刑，以資懲
    儆。扣案之鉗子2 支，均係被告所有且供本件竊盜所用之物
    等情，業據被告於偵查中及本院審理時供承在卷（見偵查卷
    第12、13頁、本院卷第12頁），爰依刑法第38條第1 項第2
    款之規定，均併予宣告沒收。
據上論斷，應依刑事訴訟法第284 條之1 、第299 條第1 項前段
，刑法第321 條第1 項第3 款、第47條第1 項、第38條第1 項第
2 款，判決如主文。
本案經檢察官王全中到庭執行職務。
中    華    民    國   100    年    6     月    16    日
                  刑事第十六庭  法  官  陳玉聰
以上正本證明與原本無異。
如不服本判決，應於收受送達後10日內向本院提出上訴書狀（應
敘述具體理由並附繕本）。上訴書狀如未敘述理由，應於上訴期
間屆滿後20日內補提理由書於本院。
                                書記官  詹東益
中    華    民    國   100    年    6     月    16    日
附錄本判決論罪科刑之法條：
刑法第321條第1項第3款
犯竊盜罪而有左列情形之一者，處6 月以上5 年以下有期徒刑，
得併科新臺幣10萬元以下罰金：
  三、攜帶兇器而犯之者。